【裁判字號】    95,訴,28
【裁判日期】    950831
【裁判案由】    違反毒品危害防制條例
【裁判全文】
臺灣臺南地方法院刑事判決                95年度訴字第28號
公  訴  人  臺灣臺南地方法院檢察署檢察官
被      告  甲○○
指定辯護人  楊惠雯律師
上列被告因違反毒品危害防制條例案件，經檢察官提起公訴（九
十四年度偵字第一四二四三號），本院判決如下：
    主  文
甲○○連續販賣第三級毒品，處有期徒刑伍年陸月。扣案之供販
賣毒品所用之電子磅秤壹台沒收之；販賣毒品所得新臺幣捌拾肆
萬元沒收之，如全部或一部不能沒收時，以其財產抵償之。
    事  實
一、甲○○基於販賣第三級毒品愷他命（以下簡稱「愷他命」）
    之概括犯意，於不詳時間、地點，以每一百公克約新臺幣（
    下同）八萬元之代價，向真實姓名年籍不詳綽號「煙沖」之
    男子購入愷他命後，連續先於九十四年五月十日，在台南縣
    永康市○○路廣護宮前，以九萬元之價格販賣一百公克愷他
    命予乙○○（另經台灣嘉義地方法院判處有期徒刑三年六月
    ），並於同日上午、下午在上址各交付五十公克愷他命予乙
    ○○；再於九十四年五月十六日，在台南縣永康市○○路○
    段九八巷二十弄十八號乙○○住處，以七十五萬元之價格販
    賣毛重八百五十六．七四公克（包裝總重約十四．五二公克
    ）愷他命予乙○○。
        嗣乙○○於九十四年五月十六日在台南縣永康市○○路
    ○段九八巷二十弄十八號為警查獲，並供出毒品來源為甲○
    ○；經警於九十四年十一月二十九日下午十四時十分許，在
    台南縣永康市○○路三七六號前將甲○○拘提到案，並扣得
    愷他命四包、研磨板二個，及甲○○所有，供販賣愷他命所
    用之電子磅秤一台。
二、案經臺南市警察局第五分局報請臺灣臺南地方法院檢察署檢
    察官偵查起訴。
    理  由
一、上開事實，業據被告甲○○坦承不諱，核與證人即購買毒品
    之乙○○所述情節大致相符。再乙○○為警查獲時所扣得之
    毒品經送鑑定結果為愷他命，毛重八百五十六．七四公克（
    包裝總重約十四．五二公克），有卷附刑事警察局九十四年
    八月十一日刑鑑字第０九四００八四三五六號鑑定書可稽。
    此外，並有電子磅秤一台扣案可證。被告自白應與事實相符
    ，本件事證明確，被告犯行洵堪認定。
二、按愷他命係毒品危害防制條例第二條第二項第三款所明定之
    第三級毒品。核被告所為，係違反同條例第四條第三項販賣
    第三級毒品罪。被告持有第三級毒品之低度行為，已為販賣
    之高度行為所吸收。被告先後多次販賣愷他命之犯行，時間
    緊接，構成要件相同，顯係基於概括犯意反覆為之，為連續
    犯，應依修正前刑法第五十六條之規定論以一罪，並加重其
    刑。爰審酌被告正當年輕，不思以正途取利，竟販賣毒品，
    戕害國民身心健康至鉅，對社會風俗及安寧秩序損害非輕，
    及被告犯罪之動機、目的、販賣次數雖少，然數量甚鉅、犯
    後坦承犯行，態度良好等一切情狀，量處如主文所示之刑，
    以資懲儆。
三、被告行為後刑法於九十五年七月一日修正施行，其中：
（一）關於刑法第五十六條連續犯之規定，業已刪除。被告之犯
      行，因行為後新法業已刪除連續犯之規定，此刪除雖非犯
      罪構成要件之變更，但顯已影響行為人刑罰之法律效果，
      自屬法律有變更。依修正後刑法第二條第一項規定，比較
      新、舊法結果，如依舊法被告僅成立一罪，得加重其刑至
      二分之一；如依新法被告將成立數罪，併合處罰。是仍應
      適用較有利於被告之行為時法律即舊法論以連續犯。
（二）關於修正之刑法第二條第一項為新舊法比較適用之準據法
      ，本身無關行為可罰性要件之變更，非屬刑罰法律變更，
      無比較新舊法問題，應逕適用修正後之規定。
（三）關於修正之刑法第十一條為刑法總則規定適用之依據，本
      身無關行為可罰性要件之變更，非屬刑罰法律變更，無比
      較新舊法問題，應逕適用修正後之規定。
四、扣案之電子磅秤一台為被告所有，且被告於本院亦供稱販賣
    愷他命予乙○○時有使用前開電子磅秤，則前開電子磅秤顯
    係被告所有，供販賣愷他命所用之物，應依毒品危害防制條
    例第十九條第一項規定宣告沒收之（按毒品危害防制條例第
    十九條第一項規定：犯第四條之罪者，其供犯罪所用或因犯
    罪所得之財物均沒收，如全部或一部無法沒收時，追徵其價
    額，或以其財產抵償之，必須無法沒收之財物始有追徵其價
    額，或以其財產抵償之問題，如該等財物已經扣案，僅宣告
    沒收即為已足，自無追徵價額或以財產抵償之必要，最高法
    院九十三年度臺上字第五四六八號判決可資參照，上開物品
    既均已扣案，自於主文僅為宣告沒收之諭知，附此敘明）；
    販賣毒品所得八十四萬元，應依毒品危害防制條例第十九條
    第一項規定宣告沒收之，如全部或一部不能沒收時，以其財
    產抵償之。
        另按沒收為從刑之一種，且與主刑有從屬關係，從刑既
    係附隨於主刑，若本案查扣之物與被告本案所犯並經法院諭
    知有罪者全然無關，該扣押之物即不得於該有罪判決之主刑
    下宣告沒收。最高法院九十四年度臺上字第二四○號判決可
    資參照。本件查獲被告時另扣得之愷他命四包、研磨板二個
    ，被告供稱是其施用愷他命所用，其既屬被告施用愷他命所
    用之物，與本案被告販賣愷他命之犯行無涉，而非本案得沒
    收之物（況愷他命為第三級毒品，依法僅得行政沒入，不得
    沒收），依從刑附隨於主刑之原則，自不另宣告沒收，應另
    由檢察官依法處理之。
五、據上論斷，應依刑事訴訟法第二百九十九條第一項前段，毒
    品危害防制條例第四條第三項、第十九條第一項，修正後刑
    法第二條第一項前段、第十一條前段、修正前刑法第五十六
    條，判決如主文。
本案經檢察官李白松到庭執行職務。
中    華    民    國    95    年    8     月    31    日
              刑事第二庭審判長法  官  鄭  文  祺
                              法  官  林  中  如
                              法  官  陳  賢  德
以上正本證明與原本無異。
如不服本判決，應於收受送達後10日內向本院提出上訴書狀（應
附繕本）。
                              書記官  楊  宗  哲
中    華    民    國    95    年    8     月    31    日
附錄本案論罪科刑法條全文：
毒品危害防制條例第四條第三項
  製造、運輸、販賣第三級毒品者，處五年以上有期徒刑，得併
  科新臺幣五百萬元以下罰金。


司法院資訊處製作；財團法人民間司法改革基金會備份。
